最高法院刑事判決
                                   111年度台上字第4714號
上  訴  人  周峰隆                     




上列上訴人因違反槍砲彈藥刀械管制條例等罪案件，不服臺灣高
等法院中華民國111年6月30日第二審判決（111年度上訴字第122
1號，起訴案號：臺灣桃園地方檢察署109年度偵字第14900、149
14、22364號），提起上訴，本院判決如下：
    主  文
上訴駁回。
    理  由
一、按刑事訴訟法第377 條規定，上訴於第三審法院，非以判決
    違背法令為理由，不得為之。是提起第三審上訴，應以原判
    決違背法令為理由，係屬法定要件。如果上訴理由書狀並未
    依據卷內訴訟資料，具體指摘原判決不適用何種法則或如何
    適用不當，或所指摘原判決違法情事，顯與法律規定得為第
    三審上訴理由之違法情形，不相適合時，均應認其上訴為違
    背法律上之程式，予以駁回。本件上訴人周峰隆經第一審調
    查審理後，認定其確有第一審判決書事實欄（下稱事實欄）
    所記載之犯行，事證明確，因而就：⑴事實欄一㈠部分，論處
    上訴人犯民國109年6月10日修正公布、同年月12日生效施行
    前（下稱修正前）之槍砲彈藥刀械管制條例第8條第4項之非
    法持有可發射子彈具殺傷力之槍枝罪刑（尚想像競合犯槍砲
    彈藥刀械管制條例第12條第4 項之非法持有子彈罪）；⑵
    事實欄一㈡部分，論處上訴人犯毒品危害防制條例第11條第3
    項之持有第一級毒品純質淨重10公克以上罪刑（尚想像競合
    犯同條第4項之持有第二級毒品純質淨重20公克以上罪）；⑶
    事實欄一㈢部分，論處上訴人犯槍砲彈藥刀械管制條例第12
    條第4項之未經許可寄藏子彈罪刑；⑷事實欄一㈣部分，論處
    上訴人犯毒品危害防制條例第11條第3項之持有第一級毒品
    純質淨重10公克以上罪刑（尚想像競合犯同條第2項之持有
    第二級毒品罪）。暨就不得易科罰金部分定應執行刑為有期
    徒刑5年6月，並諭知相關易服勞役、易科罰金之折算標準及
    併科沒收（銷燬）。第一審判決後，上訴人明示僅就第一審
    判決之量刑提起上訴，原審審理結果，認第一審判決量刑並
    無不當，因而維持第一審之科刑，駁回上訴人在第二審之上
    訴。已詳敘其審酌裁量之理由。從形式上觀察，並無足以影
    響判決結果之違法情形存在。
二、上訴意旨略稱：上訴人家中有86歲祖母及就讀高中之女兒，
    有賴上訴人扶養，上訴人犯後態度良好，並全力配合警方調
    查槍枝及毒品之上游來源。原判決仍依累犯規定加重其刑，
    量刑失之過重。
三、惟查：刑法第47條第1項規定：「受徒刑之執行完畢，或一
    部之執行而赦免後，5年以內故意再犯有期徒刑以上之罪者
    ，為累犯，加重本刑至二分之一。」參照司法院釋字第775
    號解釋意旨，認為累犯加重本刑部分，並不生違反憲法一行
    為不二罰原則之問題。惟其不分情節，基於累犯者有其特別
    惡性及對刑罰反應力薄弱等立法理由，一律加重最低本刑，
    於不符合刑法第59條所定要件之情形下，致生行為人所受之
    刑罰超過其所應負擔罪責之個案，不符憲法罪刑相當原則、
    比例原則。於此範圍內，在修正前，為避免發生上述罪刑不
    相當之情形，法院應斟酌個案情形，裁量是否依該規定加重
    最低本刑。本件原判決理由欄敘明：上訴人前有構成累犯之
    違反槍砲彈藥刀械管制條例、毒品相關前科紀錄，其於本案
    再犯非法持有（寄藏）槍彈及（加重）持有第一、二級毒品
    犯行，堪認其具有特別惡性，對於刑罰之反應力顯然薄弱。
    因認第一審依累犯規定加重其法定最低度刑，尚不至於使上
    訴人所受的刑罰超過其所應負擔罪責等旨（見原判決第3至4
    頁）。就上訴人於原審執祖母高齡86歲、小孩就讀高中及犯
    罪後態度等情，指摘第一審量刑過重乙節，並已說明第一審
    量刑已審酌刑法第57條各款事由，並無明顯失出失入之情（
    見原判決第4頁）。因而駁回上訴人在第二審之上訴。已說
    明依累犯規定裁量加重其刑及不採其指摘第一審量刑過重之
    理由，核尚無違反罪刑相當原則或理由不備之可言。上訴意
    旨猶執前詞，指摘原判決依累犯規定加重其刑，而有違誤云
    云，係就原判決已明白說明之事項，依憑己見而為爭執，難
    認是合法的上訴第三審理由。
四、以上及其餘上訴意旨，核係就原判決已明確說明事項或量刑
    裁量職權之適法行使，漫事爭論，均非依據卷內訴訟資料具
    體指摘原判決有何不適用法則或適用不當之情形，顯與法律
    規定得為第三審上訴理由之違法情形不相適合。應認其關於
    事實欄一㈠至㈢部分、暨事實欄一㈣關於持有第一級毒品純質
    淨重10公克以上部分之上訴，為不合法律上之程式，予以駁
    回。上開得上訴第三審部分之上訴，既因不合法而從程序上
    駁回，則上訴人所犯事實欄一㈣部分，與之有裁判上一罪關
    係之持有第二級毒品罪部分，屬刑事訴訟法第376條第1項第
    1款不得上訴第三審法院之罪，且又未合於同條項但書例外
    得上訴第三審之要件，其關於持有第二級毒品部分之上訴，
    亦無從為實體上之審判，應一併駁回。又本件上訴為不合法
    ，本院應從程序上駁回其上訴，則上訴人主張其發願一旦獲
    邀重新悔改機會，就要開設修車行，免費提供獨居年長者午
    餐、照顧生活起居，請求重新寬定其刑等情，自非本院所得
    審酌，併此敘明。
據上論結，應依刑事訴訟法第395條前段，判決如主文。
中　　華　　民　　國　 111　　年　　10　　月　　13　　日
                  刑事第二庭審判長法  官  林　勤　純
                                  法  官  蔡　新　毅
                                  法  官  李　釱　任
                                  法  官  黃　斯　偉
                                  法  官  吳　秋　宏
本件正本證明與原本無異
                                  書記官
中　　華　　民　　國　　111 　年　　10　　月　　18　　日